臺灣臺中地方法院宣示判決筆錄　　　　 100年度易字第1257號
公　訴　人　臺灣臺中地方法院檢察署檢察官
被　　　告　蘇玟陵
上列被告因詐欺案件，經檢察官提起公訴（87年度偵字第25160
號），及聲請併案審理（臺灣臺南地方法院檢察署88年度偵緝字
第683 號、臺灣臺中地方法院檢察署88年度偵字第11170 號），
並聲請改依協商程序判決，本院合議庭裁定由受命法官獨任進行
認罪協商程序後，於中華民國100 年5 月17日下午4 時30分，在
本院第10法庭宣示判決，出席職員如下：
　　　　法　官　楊萬益
　　　　書記官　譚系媛
　　　　通　譯　蘇秀梅
法官起立朗讀判決主文、犯罪事實要旨、處罰條文、附記事項，
及告以上訴限制、期間並提出上訴狀之法院，且諭知記載其內容
：
一、主  文：
蘇玟陵連續意圖為自己不法之所有，以詐術使人將本人之物交付
，處有期徒刑肆月，如易科罰金，以銀元佰元即新臺幣玖佰元
折算壹日，減為有期徒刑貳月，如易科罰金，以銀元佰元即新
臺幣玖佰元折算壹日。緩刑貳年。
二、犯罪事實要旨：
    蘇玟陵以欣景旅行社有限公司臺南分公司之名義，對外招攬
    遊客出國旅遊，並僱請羅靜淑帶團。緣蘇玟陵時常向同業蘇
    惠珍購買機票、同時委託蘇惠珍辦理旅客保險費及行政費等
    業務，而請羅靜淑帶團出國時順便在高速公路臺中交流道向
    蘇惠珍領取機票，再直接赴桃園機場。嗣蘇玟陵因經濟困難
    ，及利用羅靜淑向蘇惠珍取機票時並未簽立收據之機會，竟
    基於意圖為自己不法所有之概括犯意，明知無支付機票、旅
    客保險費、行政費等款項之能力及意願，仍連續於附表一、
    二所時間，向蘇惠珍購買民國87年2 月21日、同年3 月20日
    泰航TG635 、637 班機之機票共25張、委託蘇惠珍辦理旅客
    保險費、護照套及行政費等業務，共計新臺幣（下同）13萬
    9758元，致蘇惠珍陷於錯誤，而代付前述款項，並先後在臺
    中交流道交付前揭機票與不知情之羅靜淑，由羅靜淑再帶領
    該2 團旅客出國旅遊。嗣經蘇惠珍屢次向蘇玟陵索討上述機
    票等款項，蘇玟陵均藉故推託不付，嗣於87年9 月23日蘇惠
    珍至臺南縣永康市○○街60巷24號（現已改制為臺南市○○
    區○街60巷24號），向蘇玟陵催討時，蘇玟陵見無法推託始
    簽發付款人臺灣銀行永康分行、支票號碼AL0000000 號、發
    票日87年10月5 日、金額6 萬元，及付款人臺灣銀行永康分
    行、支票號碼票號AL0000000 號、發票日87年10月5 日、金
    額6 萬4700元之支票共2 紙交予蘇惠珍，用以清償前揭欠款
    。詎蘇玟陵竟另基於未指定犯人誣告之犯意，以遺失為由，
    於87年9 月24日某時，至臺灣銀行永康分行申報該上述2 紙
    支票業，在臺南縣永康市○○街60巷24號辦公室遺失，而辦
    理掛失止付，並經臺南市票據交換所轉報警察局協助偵查侵
    占遺失物之嫌疑人，未指定犯人而向該管公務員誣告不特定
    人犯侵占遺失物罪（蘇玟陵涉犯誣告部分，另為免訴判決）
    ，嗣經周全祥、魏孟薇等人分別輾轉取得上述支票，向銀行
    提示付款而遭退票，經警方通知蘇惠珍到場說明，蘇惠珍方
    知受騙。
三、處罰條文：
    刑法第2 條第1 項、第339 條第1 項、第74條第1 項第1 款
    ，修正前刑法第56條、第41條第1 項前段，刑法施行法第1
    條之1 第1 項、第2 項前段，修正前罰金罰鍰提高標準條例
    第2 條，中華民國96年罪犯減刑條例第2 條第1 項第3 款、
    第7 條。
四、附記事項：
    被告行為後，中華民國96年罪犯減刑條例業於96年7 月16日
    施行，查被告本案犯罪時間，係在96年4 月24日以前，且其
    所犯之罪，復合於減刑條件，應依同條例第2 條第1 項第3
    款規定減刑如主文，並諭知易科罰金之折算標準。
五、協商判決除有刑事訴訟法第455 條之4 第1 項第1 款於本訊
    問程序終結前，被告撤銷協商合意或檢察官撤回協商聲請者
    ；第2 款被告協商之意思非出於自由意志者；第4 款被告所
    犯之罪非第455 條之2 第1 項所定得以協商判決者；第6 款
    被告有其他較重之裁判上一罪之犯罪事實者；第7 款法院認
    應諭知免刑或免訴、不受理者情形之一，及違反同條第2 項
    「法院應於協商合意範圍內為判決；法院為協商判決所科之
    刑，以宣告緩刑或二年以下有期徒刑、拘役或罰金為限」之
    規定者外，不得上訴。
六、如不服本件判決，且符合前述得上訴之特別規定者，得自收
    受判決送達之日起10日內，向本院提出上訴書狀，上訴於第
    二審法院。
中    華    民    國    100   年    5     月    17    日
                  刑事第十庭  書記官  譚系媛
                              法  官  楊萬益
上為正本係照原本作成。
                              書記官  譚系媛
中    華    民    國   100    年    5     月    17    日
 附表一
┌─┬────┬───────────┬─────┬──────┐
│編│日期    │費用名稱              │金額      │備註        │
│號│        │                      │          │            │
├─┼────┼───────────┼─────┼──────┤
│1 │87.2.5  │保險費（35人199元)  │6965元    │蘇玟陵簽發上│
├─┼────┼───────────┼─────┤述金額6 萬元│
│2 │87.2.21 │保險費（7人199元)   │1393元    │之支票1 紙予│
├─┼────┼───────────┼─────┤蘇惠珍。    │
│3 │87.2.21 │機票費（10張4500元) │4萬5000元 │            │
├─┼────┼───────────┼─────┤            │
│4 │87.2.23 │機票費（2張9500元)  │1萬9000元 │            │
├─┼────┼───────────┼─────┤            │
│5 │87.2.5  │護照套（35人20元)   │700元     │            │
├─┼────┼───────────┼─────┤            │
│6 │87.2    │行政費                │2000元    │            │
├─┼────┴───────────┴─────┤            │
│合│7萬5058元                                   │            │
│計│                                            │            │
└─┴──────────────────────┴──────┘
 附表二
┌─┬────┬───────────┬─────┬──────┐
│編│日期    │費用名稱              │金額      │備註        │
│號│        │                      │          │            │
├─┼────┼───────────┼─────┼──────┤
│1 │87.3.20 │機票費（11張4500元) │4萬9500元 │扣除蘇惠珍償│
├─┼────┼───────────┼─────┤還蘇玟陵之42│
│2 │87.3.23 │機票費（2張9700元)  │1萬9400元 │00元欠款後，│
├─┼────┴───────────┴─────┤蘇玟陵簽發金│
│合│6萬8900元                                   │額6 萬4700元│
│計│                                            │之上述支票1 │
│  │                                            │紙予蘇惠珍。│
└─┴──────────────────────┴──────┘